# 请教几种不同情况下审计费用的会计处理

提问人：caishaoxian 时间：2012-03-05 14:40:24
企业的年审费用是计入当期管理费用的，那ipo、发债呢？这两种情况下审计费用金额较大，是不是可以走“长期待摊费用”？
<来自中国会计视野网安卓客户端>

回答人：chenyiwei
如果发生这些审计费时，对IPO和发债成功的可能性还不是很有把握，则建议费用化处理。 当IPO和发债进展到一定程度，其成功把握已经达到 50 ％以上时，可以先把此时发生的审计费先在“其他流动资产”或者“其他非流动资产”中暂挂，到成功发行后，计入相关股票或者债券的初始计量金额中。

提问人：呼叫帮助 时间：2018-05-15 21:09:51
陈版。我在审计一家金融租赁股份有限公司，它的长期待摊费用主要核算如下内容： 建设银行保理费 信托 8 亿元借款融资费 交行 3 亿元同业保理 信托 8 亿元借款手续费 信托2.31亿元同业保理服务费 信托1.86亿元同业保理服务费 农行 5 亿元同业借款财务顾问费 请教陈版，我认为这些放在长期待摊费用核算是否合适？

回答人：chenyiwei
这些项目更适合于作为金融负债的“利息调整”项目，报表上列报为金融负债的减项；或者在发生时直接费用化。